臺灣板橋地方法院刑事判決　　　　　　　 94年度訴字第468號
公　訴　人　臺灣板橋地方法院檢察署檢察官
被　　　告　乙○○
選任辯護人　藺超群律師
上列被告因違反毒品危害防制條例案件，經檢察官提起公訴（94
年度偵字第981 號），本院判決如下：
    主  文
乙○○持有第一級毒品，處有期徒刑伍月，如易科罰金，以佰
元折算壹日。扣案之第一級毒品淨重壹點伍陸公克、第二級毒品
甲基安非他命淨重點壹零公克，均沒收銷燬。
    事  實
一、乙○○基於持有第二級毒品甲基安非他命之概括犯意，於(一)
    民國92年8 、9 月間某兩日，在臺北縣新莊市○○街（起訴
    書誤載為民安西街）417 巷1 號2 樓，連續由甲○○交付不
    詳數量之第二級毒品甲基安非他命（起訴書載為安非他命）
    而持有後，旋即帶往上址樓下轉交姓名年籍不詳之成年人士
    。繼另基於持有第一級毒品海洛因之故意及承前之持有第二
    級毒品甲基安非他命之概括犯意，於(二)92年11月24日上午9
    時許，乙○○與丙○○（由檢察官另案偵查起訴）一同前往
    上址，由甲○○交付第一級毒品海洛因三包（共淨重1.56公
    克）、第二級毒品甲基安非他命六包（驗餘共淨重3.10公克
    ）予乙○○而持有，且要求將之轉交予丙○○，嗣於同日中
    午12時43分許，乙○○尚未及交付予丙○○時，即在臺北縣
    新莊市○○街417 巷1 號2 樓為警查獲，並在乙○○身上扣
    得上述為其持有之第一級毒品海洛因三包（共淨重1.56公克
    ）、第二級毒品甲基安非他命六包（驗餘共淨重3.10公克）
    。
二、案經臺北市政府警察局南港分局報請臺灣板橋地方法院檢察
    署檢察官偵查起訴。
    理  由
一、上揭犯罪事實，業據被告乙○○於本院審理時坦承不諱，而
    在被告身上扣得之白粉三包，經送法務部調查局鑑驗結果，
    確含第一級毒品海洛因成分，合計淨重1.56公克，有該局92
    年12月25日調科壹字第060007743 號號鑑定通知書附卷足稽
    ，又同在被告身上查獲之透明晶體六包，經送臺北市政府警
    察局鑑驗結果，確含第二級毒品甲基安非他命成分，驗餘合
    計淨重3.10公克，亦有該局93年2 月2 日北市鑑毒字第814
    號鑑驗通知書在卷可佐，足認被告自白與事實相符，罪證明
    確，犯行洵堪認定。
二、查海洛因、甲基安非他命分別係毒品危害防制條例第2 條第
    2 項第1 款、第2 款所列之第一級、第二級毒品。又被告行
    為後，毒品危害防制條例業已修正，關於持有第一級毒品，
    其數量達淨重5 公克以上者，持有第二級毒品，其數量達淨
    重10公克以上者，加重其刑至二分之一。而本件被告係持有
    少量毒品，不能證明已逾行政院所公布之轉讓持有毒品加重
    其刑之數量標準，是本件適用裁判時法律於被告並無不利，
    應適用修正後毒品危害防制條例論罪，合先說明。核被告所
    為，係犯修正後毒品危害防制條例第11條第1 項之持有第一
    級毒品罪及同條例第11條第2 項之持有第二級毒品罪。公訴
    意旨認被告上述事實(一)部分之犯行，應依毒品危害防制條例
    第4 條第2 項之販賣第二級毒品罪處斷，然被告於審理時堅
    詞否認有販賣毒品甲基安非他命之犯行，並以其僅係單純受
    甲○○交付請託，持之下樓轉交他人等語置辯，經查，此部
    分雖據證人丙○○前於警詢時供述除其個人有幫甲○○運送
    、販賣毒品以外，還有乙○○云云，但證人丙○○嗣於本院
    審理時結證改稱：警詢時是警察要伊作如上之供述，實際上
    伊並不知道乙○○有無幫甲○○販毒等語，茲參互證人丙○○前後所述顯有不符，又未有證明警詢之供述有何較可信之
    特別情況，自難逕引警詢中之陳述為證而為不利被告之事實
    認定，又另證人甲○○部分則完全否認與被告認識，遑論與
    被告有共同販賣毒品之犯行，從而依被告持有毒品安非他命
    之自白，佐以其為警查獲時確實自其身上起出前開毒品海洛
    因、甲基安非他命之情節，足認其自白持有毒品與事實相符
    ，被告於事實(一)部分僅係持有毒品甲基安非他命之犯行，公
    訴意旨認應以販賣第二級毒品罪處斷，容有未洽，惟公訴事
    實有被告持有甲基安非他命之敘述，應認起訴之基礎事實相
    同，爰依法變更起訴法條為修正後毒品危害防制條例第11條
    第2 項持有第二級毒品罪，併予敘明。被告於92年8 、9 月
    間某兩日及92年11月24日先後共三次持有第二級毒品甲基安
    非他命之犯行，時間緊密，犯罪構成要件相同，顯係基於概
    括犯意為之，為連續犯，依刑法第56條規定，以一情節較重
    之92年11月24日持有毒品甲基安非他命六包（驗餘淨重共淨
    重3.10公克）之持有第二級毒品罪論。被告於92年11月24日
    以一行為同時觸犯持有第一級毒品罪、持有第二級毒品罪兩
    罪名，為想像競合犯，依刑法第55條之規定，應從較重之持
    有第一級毒品罪處斷。爰審酌被告年值青壯，與人交往，不
    思尋求正當之身心發展，竟持有足以導致精神障礙、性格異
    常，甚至造成生命危險之毒品，對社會治安可能之危害程度
    非微，惟其於犯罪後尚能坦承犯行等一切情狀，量處如主文
    所示之刑，並諭知易科罰金之折算標準，以示懲儆。
三、扣案之第一級毒品海洛因共淨重1.56公克、第二級毒品甲基
    安非他命驗餘共淨重3.10公克，均係被告持有之毒品，不問
    屬於犯人與否，應依修正後毒品危害防制條例第18條第1 項
    前段規定，均併予宣告沒收銷燬。
據上論斷，應依刑事訴訟法第299 條第1 項前段、第300 條，修
正後毒品危害防制條例第11條第1 項、第2 項，刑法第11條前段
、第2 條第1 項前段、第55條，罰金罰鍰提高標準條例第2 條，
判決如主文。
本案經檢察官鄧媛到庭執行職務
中　　華　　民　　國　　94　　年　　6 　　月　　21　　日
                  刑事第六庭    審判長法　官  王敏慧
                                      法  官  絲鈺雲
                                      法  官  張江澤
以上正本證明與原本無異。
如不服本判決，應於送達後10日內，向本院提出上訴狀。
                                      書記官　林怡秀
中　　華　　民　　國　　94　　年　　6 　　月　　21　　日
附錄本案論罪科刑法條全文：
修正後毒品危害防制條例第11條
持有第一級毒品者，處三年以下有期徒刑、拘役或新臺幣五萬元
以下罰金。
持有第二級毒品者，處二年以下有期徒刑、拘役或新臺幣三萬元
以下罰金。
持有專供製造或施用第一、二級毒品之器具者，處一年以下有期
徒刑、拘役或新臺幣一萬元以下罰金。
持有毒品達一定數量者，加重其刑至二分之一，其標準由行政院
定之。
